臺灣高等法院高雄分院刑事判決　　　　100年度上訴字第353號
上　訴　人　臺灣高雄地方法院檢察署檢察官
被　　　告　　　黃尚文
選任辯護人　　　鄧國璽　　律師
上列上訴人因被告偽造文書案件，不服臺灣高雄地方法院99年度
訴字第385 號中華民國99年12月15日第一審判決（起訴案號：臺
灣高雄地方法院檢察署98年度偵字第27098 號），提起上訴，本
院判決如下：
    主  文
上訴駁回。
    理  由
一、公訴意旨略以：被告黃尚文自民國（以下同）95年起至96年
    間，擔任行政院農業委員會動植物防疫檢驗局高雄分局港口
    檢疫站（以下簡稱防檢局高雄港口檢疫站）技正，從事防檢
    局高雄港口檢疫站輸臺植物檢驗疫病，並依檢疫結果核發輸
    入植物檢疫證明書之業務，係依據法令從事公務之人員。緣
    陳清福經營之程威股份有限公司（以下簡稱程威公司）於95
    年9 月21日，自美國購買新鮮蘋果840 箱進口（進口貨櫃號
    碼為NYKU-0000000、報單號碼為BD95WH431008，下稱系爭蘋
    果），委託高和報關股份有限公司（以下簡稱高和報關行）
    至防檢局高雄港口檢疫站辦理入關事宜，被告黃尚文於系爭
    蘋果入關後，開箱檢疫，發現蘋果內含鱗翅目幼蟲，隨即採
    樣送國立中興大學昆蟲學系實施植物疫病害蟲偵測鑑定，惟
    鑑定人路光暉教授因其助理作業疏失，將樣品誤置，致於同
    年月22日，出具錯誤之高港95-255號鑑定報告書，鑑定結果
    為「確認該批進口蘋果內之鱗翅目幼蟲非蘋果蠹蛾（學名
    Cydiapomonella）」；被告黃尚文、張忠正（因死亡業經不
    受理判決確定）接獲國立中興大學昆蟲學系鑑定報告書後，
    遂於同年月25日15時，以使用化學藥物處理方式，燻蒸上開
    蘋果完畢，即放行交付程威公司領回，並由該公司將蘋果運
    送至臺北地區倉庫準備販售。嗣於同年月26日，路光暉就系
    爭蘋果採樣之鱗翅目幼蟲實施第二次鑑定，發現檢體誤置情
    形，防檢局高雄港口檢疫站送驗之鱗翅目幼蟲，應係屬蘋果
    蠹蛾無誤，隨即於同日15時，將鑑定結果通知並寄送被告黃
    尚文、張忠正，被告黃尚文與張忠正明知依據「植物防疫防
    疫法」第14條及同法第19條、「中華民國輸入植物或植物產
    品檢疫規定」乙、「蘋果蠹蛾發生國家或地區蘋果輸入檢疫
    處理要點」甲、第5 點第4 項之規定，於輸臺蘋果中查獲蘋
    果蠹蛾，即應將該批輸臺蘋果退運或銷燬，且已知悉程威公
    司上開入關進口蘋果，內藏有蘋果蠹蛾，而該批蘋果雖已放
    行，交業者領回，惟仍可盡力追回，予以銷燬，竟共同基於
    不實登載公文書之犯意聯絡，由被告黃尚文在植物及其產品
    檢疫申請書上，填載「經燻蒸處理，檢疫合格後放行」等之
    不實事項，轉呈予知情之張忠正，由張忠正核章決行，再於
    95 年9月27日，將上開文件交予由不知情之櫃臺人員李秀蓮
    ，李秀蓮即依據黃尚文記載之「經燻蒸處理，檢疫合格後放
    行」之輸入植物及其產品檢疫申請書及張忠正決行章戳，將
    程威公司報關之蘋果資料登錄電腦，列印記載「上列植物、
    植物之一部份或植物產品經取樣檢疫，並認為無危險病蟲害
    之寄生，且可適合於中華民國之現行植物檢疫法規，合行發
    給證書此證」之輸入植物檢疫證明書（證書號碼VP607P0000
    0000），並蓋印「中華民國行政院農業委員會動植物防疫檢
    疫局高雄分局」之鋼印，足生損害於臺灣地區蘋果、梨、桃
    等薔薇科水果生長環境及行政院農業委員會動植物防疫檢疫
    局（下稱防檢局）對進口新鮮蘋果管理之正確性，因認被告
    黃尚文涉有刑法第216 條、第213 條之行使公務員登載不實
    文書罪嫌。
二、公訴人認被告黃尚文涉有行使公務員登載不實文書罪嫌，無
    非係以證人張忠正、甯順熙、王慈卿、黃真和、黃俊銘、陳
    清福、詹寶桂、張翊鴻、曾士奇、路光輝於偵查中之陳述，
    及有95 年9月21日BD95WH431008進口報單正本、防檢局高雄
    港口檢疫站申報簡易發證稽查表（申請書號碼607P519483）
    、輸入植物及產品檢疫申請書、進口報單、提單、輸入植物
    檢疫證明書（證書號碼VP607P00000000號）、證書附件、95
    年9 月22日植物疫病害蟲偵測鑑定計畫送請鑑定植物疫病害
    蟲樣品報告書（寄送單編號高港95-255）、切結書、防檢局
    高雄分局植物檢疫紀錄表（申請書號碼607P519483，下稱植
    物檢疫紀錄表）、防檢局高雄分局發生重大事件速報單（下
    稱重大事件速報單）可稽等語，為其論據。
三、訊據被告黃尚文固坦承有檢驗程威公司於95年9 月21日自美
    國進口之840 箱新鮮蘋果，並於同年月22日發現疑似蘋果蠹
    蛾幼蟲後，同日送請中興大學路光輝教授鑑定，於同年月25
    日受通知得知該幼蟲非蘋果蠹蛾，故准予燻蒸放行，並填寫
    「經燻蒸處理，檢疫合格後放行」於輸入植物及產品申請書
    、植物檢疫紀錄表，然於隔日即95年9 月26日下午，路光輝
    再次通知重新檢驗結果為蘋果蠹蛾後，無法追回該已放行之
    蘋果，並有核發輸入植物檢疫證明書等情非虛，惟堅決否認
    有何偽造文書之犯行，辯稱：當初於95年9 月25日依路光輝
    所檢驗之結果燻蒸放行，並同時填寫輸入植物及其產品申請
    書、植物檢疫紀錄表，當時並不知道送驗之幼蟲為蘋果蠹蛾
    ，而事後如何核發輸入植物檢疫證明書是機關內部文書流程
    ，並未登載不實及行使偽造公文書等語。經查：
（一）被告黃尚文自民國95年起至96年間，擔任防檢局高雄港口
      檢疫站技正，從事防檢局高雄港口檢疫站輸臺植物檢驗疫
      病業務，檢疫蘋果輸入之程序為：若發現可疑之鱗翅目幼
      蟲，即送往國立中興大學（下稱中興大學）由路光輝教授
      負責鑑定是否屬蘋果蠹蛾，並將鑑定結果同時送交送檢單
      位（即防檢局高雄港口檢疫站）及防檢局，如鑑定為蘋果
      蠹蛾，則依植物防疫檢疫法第14條、第19條、中華民國輸
      入植物或植物產品檢疫處理要點乙、蘋果蠹蛾發生國家或
      地區蘋果輸入檢疫處理要點規定甲第5 點第4 項之規定，
      依法應將該批輸入之蘋果退運或銷燬；若鑑定非蘋果蠹蛾
      ，則依規定燻蒸，燻蒸程序為防檢局先發送臨時通關憑證
      （或電子訊息）予關稅局，輸入人或其代理人憑以向關稅
      局提領貨品至指定檢疫處理地點，再由負責檢疫處理之檢
      疫人員監督檢疫處理作業（燻蒸），俟燻蒸處理完成放行
      ，該檢疫人員則於植物檢疫記錄表上填寫相關處理資料，
      經監督檢疫處理單位主管即當時之防檢局高雄港口檢疫站
      主任張忠正覆核後，交由防檢局櫃臺人員憑以核發輸入植
      物檢疫證明書，給予輸入人或其代理人向關稅局辦理結案
      等情，業據被告供認不諱（見他字卷第488 至490 頁、第
      529 頁、原審審訴卷第73頁），且有證人即時任防檢局高
      雄檢疫站主任張忠正、高和報關行業務黃俊銘、時任防檢
      局高雄分局人員曾士奇、張翊鴻、技正寧順熙於偵查中、
      證人防檢局植物檢疫組組長葛文俊於原審審理中證述明確
      （他字卷第437 、439 、440 、442 、449 、500 、304
      、334 、342 至343 頁、390 頁、原審卷第42頁至44頁）
      ，且有防檢局99年2 月24日防檢四字第0991490151號函在
      卷可稽，此部分過程應堪信為真實。
（二）次查程威公司於95年9 月21日，自美國購買新鮮蘋果840
      箱（進口貨櫃號碼NYKU0000000 、報單號碼BD95WH4310
      08），委託高和報關行至防檢局高雄港口檢疫站辦理該批
      蘋果入關事宜，由被告黃尚文負責上開蘋果入關後，開箱
      檢疫系爭蘋果之業務，於95年9 月22日發現鱗翅目幼蟲，
      隨即採樣送中興大學之路光輝教授檢驗，因路光輝之助理
      作業疏失將樣品錯置，致鑑定結果認定該幼蟲為梨小食心
      蟲，非蘋果蠹蛾，路光輝並即以上開結果電話通知防檢局
      高雄港口檢疫站及防檢局，故被告黃尚文接獲通知後即於
      95 年9月25日以化學藥物燻蒸系爭蘋果，完畢隨即放行由
      程威公司領回，且於同日填寫植物檢疫記錄表，上載「經
      燻蒸處理檢疫合格後放行」，另於輸入植物及其產品檢疫
      申請書上同加註上開字句後，經防檢局高雄港口檢疫站主
      任張忠正之代理人甯順熙覆核等情，為被告肯認屬實，並
      有證人曾士奇、張翊鴻於偵查中證稱：燻蒸完後會通知業
      者何時結束，將貨提領，並於檢疫紀錄表上蓋章等語；證
      人甯順熙於偵查中證稱：送件後的假日期間，路老師用電
      話聯絡通知不是蘋果蠹蛾，所以被告黃尚文才通知業主來
      辦燻蒸，業者是25日來辦理的，蒸燻完當日就放行等語證
      述明確（他字卷第333 、334 、342 、343 、390 頁）；
      負責本件鑑定之證人路光輝於偵查中、原審審理中證稱：
      本件應該是星期五晚上鑑定後說不是蘋果蠹蛾，我用電話
      通知防檢局和防檢局港口檢疫站不是蘋果蠹蛾等語（他字
      卷第357 至358 頁、原審之訴字卷第46頁）；證人葛文俊
      於原審審理中證稱：95年9 月22日知悉防檢局高雄港口檢
      疫站發現有鱗翅目幼蟲，於假日時接獲路光輝之通知查獲
      之鱗翅目幼蟲非蘋果蠹蛾等語（見原審之訴字卷第41頁背
      面），並有進口報單（進口貨櫃號碼NYKU0000000 、報單
      號碼BD95WH431008）、輸入植物及其產品檢疫申請書、防
      檢局高雄分局植物檢疫紀錄表、燻蒸申請書、切結書（見
      他字卷第413 至431 頁）、植物疫病害蟲偵測鑑定計畫送
      請鑑定植物疫病害蟲樣品寄送單、報告書各1 份（他字卷
      第417 頁、448 頁、原審之審訴卷第54頁），並有防檢局
      高雄分局99年2 月9 日防檢高港字第0991580550號函在卷
      可稽，應堪信為真實。嗣因防檢局認該幼蟲仍有蘋果蠹蛾
      之疑義，於95年9 月25日再次詢請路光輝重新鑑定，而於
      同年月26日第二次鑑定結果發現該幼蟲為蘋果蠹蛾，並於
      95年9 月26日15時通知防檢局高雄港口檢疫站，且出具書
      面之鑑定報告，惟防檢局高雄港口檢疫站仍於95年9 月27
      日依前開植物檢疫記錄表，由櫃臺人員李秀蓮將程威公司
      輸入蘋果資料登入電腦，並核發上載有「上列植物、植物
      之一部分或植物產品經取樣檢疫，並認為無危險病蟲害之
      寄生，且可適合於中華民國之現行植物檢疫法規，合行發
      給證書此證」之輸入檢疫證明書予程威公司之事實，亦經
      被告自言非虛，復有輸入植物檢疫證明書、重大事件速報
      單各1 紙（他字卷第434 、427 頁）、植物疫病害蟲偵測
      鑑定計畫送請鑑定植物疫病害蟲樣品寄送單報告書1份 在
      卷可憑（見他字卷第432 頁、原審之審訴卷第58頁），另
      核與證人路光輝於偵查中、原審審理中證稱：本件應該是
      星期五晚上通知我有蟲，到了下午我收到樣本，但是當時
      剛好有兩個樣本，助理和研究生交接時，發生樣本錯置，
      當天晚上以電話通知防檢局和防檢局高雄港口檢疫站不是
      蘋果蠹蛾，印象中隔天是週末，星期一接到電話希望我重
      新檢驗一次，結果判定是蘋果蠹蛾等語（他字卷第357 至
      358 頁、原審之訴字卷第45、46頁）、證人葛文俊於原審
      審理中證稱：於假日時接獲路光輝之通知查獲之鱗翅目幼
      蟲非蘋果蠹蛾後，於星期一上班時與同事研究後，認為外
      觀仍與蘋果蠹蛾相似，故請路光輝教授再進行第二次檢驗
      ，當時並沒有通知防檢局高雄港口檢疫站等語相符。又經
      原審查詢95年度之日曆，95年9 月22日適為星期五、25日
      為星期一亦與證人路光輝、葛文俊所述之期日相合，故上
      開事實，亦堪信為真實。
（三）被告黃尚文是於95年9 月26日15時許方知路光輝檢驗錯誤
      ，自程威公司所輸入之系爭蘋果中查獲之鱗翅目幼蟲為蘋
      果蠹蛾，而從上開輸入植物及其產品檢疫申請書、防檢局
      高雄分局植物檢疫紀錄表上所載被告及甯順熙、曾士奇、
      張翊鴻所核章或簽核日期均為95年9 月25日，故該等文書
      應於95年9 月25日所製作無訛，則被告黃尚文於95年9 月
      25 日 製作輸入植物及其產品檢疫申請書、植物檢疫紀錄
      表時尚未知悉該鱗翅目幼蟲實為蘋果蠹蛾，確實依如上開
      所述之法定程序，經燻蒸處理後放行，並依當時鑑定結果
      認非蘋果蠹蛾之情況下，於輸入植物及其產品檢疫申請書
      、植物檢疫紀錄表上登載「經燻蒸處理檢疫合格後放行」
      ，並無不實。故檢察官起訴被告黃尚文於95年9 月25日明
      知該批程威公司輸入之蘋果內藏有蘋果蠹蛾仍，於輸入植
      物及其產品檢疫申請書、植物檢疫紀錄表上仍為上開「經
      燻蒸處理檢疫合格後放行」不實之登載，顯有誤會。
（四）又該批蘋果於95年9 月25日燻蒸完畢後隨即交由業者程威
      公司領回，認定如前，而證人即高和報關行員工張簡雲龍
      於原審證稱：這批貨放行後，張忠正主任有向我查明貨物
      的去向，當時這批貨已經批走，我有打電話給程威公司詹
      寶桂查詢該貨去向，後來張主任跟我說這批貨好像都批出
      去了等語（原審之訴字卷第37頁）；證人程威公司人員詹
      寶桂於偵審中證稱：記得當初那批貨燻蒸檢疫過後放行，
      放行後幾天發現這件事情，有人電話問我貨的去向，好像
      是張簡雲龍，我詢問公司人員貨物去向得知當天晚上就已
      經發出去了，所以我就告知貨已經發出去了，我有報告我
      的主管陳清福等語（偵卷第513 、514 頁、原審之訴字卷
      第39頁背面至441 頁）；證人即程威公司實際負責人陳清
      福於偵查中證稱：本批蘋果事後詹寶桂有和我說他們有要
      我追回，但是已經是放行後2 、3 天的事情，貨於燻蒸結
      束當天已經全部賣掉，不可能追回了等語（他字卷第511
      頁至516 頁）；證人葛文俊證稱：我記得張忠正有打來說
      貨物已經發出去了，時間應該是在星期二或星期三等語（
      原審之訴字卷第43頁背面），核與證人即同案被告張忠正
      證稱：我們有跟業者詢問是否可以追回該批蘋果，但業者
      說該批貨已經在果菜市場銷售無法追回，我向防檢局回報
      無法追回等情（他字卷第441 、442 頁），互核相符，故
      被告黃尚文與張忠正於9 月25日系爭蘋果放行後，26日下
      午經通知而知悉檢驗錯誤曾聯絡程威公司詢問蘋果流向嘗
      試追回系爭蘋果，惟系爭蘋果已於放行當晚銷售出去而無
      法追回一情，應屬真實。故公訴人認該批蘋果仍可盡力追
      回，被告與張忠正未為之云云，即有未合。至證人黃俊銘
      雖於偵查中證稱：本件程威公司的貨沒有人說有蘋果蠹蛾
      ，並沒有報關進口後業主領貨後防檢局人員要我追貨等語
      （他字卷第384 、385 頁），然本件張忠正乃透過張簡雲
      龍與程威公司聯繫並非黃俊銘，故難以黃俊銘未知悉上情
      即援引引其證詞作為對於被告黃尚文不利之事實認定。
（五）又貨品燻蒸處理完成放行後，被告黃尚文於植物檢疫記錄
      表上填寫相關處理資料，經監督檢疫處理單位主管即當時
      之防檢局高雄港口檢疫站主任張忠正覆核後，應交由防檢
      局櫃臺人員憑以核發輸入檢疫證明書，給予輸入人或其代
      理人向關稅局辦理結案，已如前述，依證人葛文俊於原審
      證稱：需燻蒸的貨品須向關稅局申請通關，發給臨時通關
      憑證後，港口管制單位會放行貨主領取作燻蒸處理，燻蒸
      處理完畢後一定要給關稅局一個正式的憑證，可能是輸入
      植物檢疫證明書或正式的電子訊息，燻蒸處理完畢後，若
      已經放行，關稅局方面一定要輸入植物檢疫證明書方可結
      案，不能拒絕發給等語；證人張忠正於偵查中證稱：依規
      定開立臨時通關憑證讓業者提領貨物執行檢疫處理，關稅
      局會要求業者提出輸入植物檢疫證明書才能結案，因防檢
      局已開立臨時通關憑證向關稅局表示貨物是在本單位掌控
      ，所以一定要開立輸入植物檢疫證明書關稅局方得結案等
      語（他字卷第500 頁）；另經原審向防檢局函詢核發輸入
      植物檢疫證明書之過程，該局以99年2 月24日防檢四字第
      0991490151號函覆：本案當時申請檢疫，經鑑定為非蘋果
      蠹蛾之鱗翅目幼蟲，故依流程檢疫處理，縱使事後發現該
      幼蟲係屬蘋果蠹蛾，惟貨品既經本局依規定發送臨時通關
      電子訊息予關稅局，並經檢疫處理後放行，故本局仍須依
      一般程序核發輸入植物檢疫證明書，以供輸入人或其代理
      人交付關稅局結案，以符合關稅局貨品通關程序。基此，
      足證該輸入植物檢疫證明書係為前階段防檢局發送臨時通
      關憑證（或電子訊息）之正式文書，於其上載明防檢局准
      予放行之原因及程序，證明前階段關稅局暫予通關之物品
      確經防檢局檢疫合格放行，關稅局方得就通關程序辦理結
      案，僅因行政程序，未能於放行時併同發予該輸入植物檢
      疫證明書。至證人即時任防檢局高雄分局植物檢疫課課長
      王慈卿雖於偵查中證稱：如已燻蒸完成，後來有發現蘋果
      蠹蛾，而無法追回貨品，不可以開立檢疫證明書，因為有
      開立檢疫證明書就表示已經合格，我們有最後決定權決定
      是否要發放檢疫證明書等語（他字卷第374 頁），其所述
      程序已與上開認定已有不合。又參以其另證稱：於95年在
      貨品放行時一定要開立輸入植物檢疫證明書，如植物沒有
      病蟲害，我們會發輸入植物檢疫證明書給業者向關稅局提
      貨，再要求業者作燻蒸處理時會給業者一份臨時通關憑證
      ，將貨品提到關外處理，當燻蒸完成後，經檢疫官判定業
      者的貨品就可以直接提取，事後我們會開立輸入植物檢疫
      證明書給業者等語（他字卷第373 、374 頁），益徵該輸
      入植物檢疫證明書係為關稅局作為准予通關之必要留存憑
      證，如欲蒸燻則為生鮮食品迅速處理起見，關稅局始以臨
      時通關憑證先准予通關，俟燻蒸放行完畢後以正式之輸入
      植物檢疫證明給予關稅局作為放行憑證，故證人王慈卿前
      開所述如果事後發現有異可以不開立輸入植物檢疫證明書
      等詞，即難援為被告黃尚文不利事實認定之依據。
（六）公訴人起訴認被告黃尚文在植物及其產品檢疫申請書、植
      物檢疫紀錄表上記載「經燻蒸處理檢疫合格後放行」，再
      於同年9 月27日將上開文書交予櫃臺人員李秀蓮製作輸入
      植物檢疫證明書，其上記載「上列植物、植物之一部或植
      物產品經取樣檢疫，並認為無危險病蟲害之寄生，且可適
      合於中華民國現行植物檢疫法規，合行發給證書此證」之
      文字，係屬不實，且因系爭蘋果內蘋果蠹蛾足生損害於臺
      灣地區蘋果、梨、桃等薔薇科水果生長環境等情。然被告
      固於95年9 月26日已獲悉系爭蘋果內含蘋果蠹蛾，惟系爭
      蘋果因95年9 月22日錯誤之鑑定結果，發給臨時通關憑證
      ，放行進行燻蒸處理，完畢後放行由程威公司善意信賴檢
      疫作業程序銷售予下游廠商，基於此事實，防檢局高雄港
      口檢疫站仍須出具上載准予蒸燻放行之輸入植物檢疫證明
      書，終結關稅局臨時通關之放行程序，故被告黃尚文始將
      95年9 月25日所製作植物及其產品檢疫申請書、植物檢疫
      紀錄表，轉呈知情之防檢局高雄港口檢疫站主任張忠正核
      章決行，於95年9 月27日交予不知情之櫃臺人員李秀蓮製
      作輸入植物檢疫證明書。又承前所述，該輸入植物檢疫證
      明書所證明係為防檢局准予放行時之原因及程序，系爭蘋
      果於95 年9月25日放行時，防檢局高雄港口檢疫站尚未知
      悉內含蘋果蠹蛾，而依完成一般蒸燻程序，而認屬無危險
      病蟲害之寄生，且可適合於中華民國之現行植物檢疫法規
      准予放行，與輸入植物檢疫證明書上記載「上列植物、植
      物之一部分或植物產品經取樣檢疫，並認為無危險病蟲害
      之寄生，且可適合於中華民國之現行植物檢疫法規，合行
      發給證書此證」相符，故由此整體過程觀察，難以證明該
      輸入植物檢疫證明書之內容，係屬不實之事項，且被告黃
      尚文係明知並利用不知情之李秀蓮製作此公文書之事實。
      況依證人葛文俊於原審審理中證稱：如經燻蒸處理過之蘋
      果蠹蛾，並無危害的風險，依輸入檢疫的燻蒸基準，經燻
      蒸處理後鱗翅目幼蟲或卵均會死亡，只是我國法規特別規
      定如果蘋果蠹蛾是在蘋果上進口不能以燻蒸處理，但如果
      在國外燻蒸處理完畢後，經檢疫合格，就可以輸入到我國
      內，而燻蒸蘋果蠹蛾與梨小食心蟲之投藥與時間並無不同
      等語（原審之訴字卷第42、43頁）；及證人路光輝證稱：
      據文獻摘述燻蒸處理過的蘋果蠹蛾對我國植物不會有危害
      等語（原審之訴字卷第46頁），足見經燻蒸後之蘋果蠹蛾
      業已不具危害性甚為灼然。從而，公訴人起訴該批蘋果放
      行後，將有對於國內蘋果等薔薇科植物造成損害之虞，容
      有誤會。
（七）又本院審理時經向行政院農業委員會動植物防疫檢疫局函
      詢，亦謂「以溴化甲烷燻蒸處理（濃度24g/m3、2 小時）
      即可殺滅水果內寄生性鱗翅目類之幼蟲（caterpillars）
      及卵（eggs）」「世界多個國家，對蘋果蠹蛾之檢疫措施
      ，亦採類似之燻蒸處理標準」，此有該防疫檢疫局100 年
      3 月28日防檢四字第1001490579號函可稽（見本院上訴卷
      第80頁）。本件美國進口蘋果既經燻蒸處理，其蘋果蠹蛾
      應已殺滅而不具危害性，亦可認定。
    綜上所述，因95年9 月22日鑑定，是認定無蘋果蠹蛾，被告
    黃尚文於9 月25日据該鑑定做燻蒸放行處理，下午燻蒸完畢
    業者領貨，並於當晚發貨出去，第2 天即95年9 月26日下午
    ，第二次之鑑定通知雖認系爭蘋果內含蘋果蠹蛾，惟系爭蘋
    果已於前1 天做燻蒸處理後放行，又證人程威公司人員詹寶
    桂、陳清福均稱：貨於燻蒸結束當天已經全部賣掉，不可能
    追回了等語，證人即同案被告張忠正證稱：我們有跟業者詢
    問是否可以追回該批蘋果，但業者說該批貨已經在果菜市場
    銷售無法追回，我向防檢局回報無法追回等語，被告黃尚文
    於95年9 月25日製作植物及其產品檢疫申請書、植物檢疫紀
    錄表，轉呈防檢局高雄港口檢疫站主任張忠正核章決行，於
    95 年9月27日交予不知情之櫃臺人員李秀蓮製作輸入植物檢
    疫證明書，只是做為給關稅局結案之用（因貨已於前1 日即
    25日由業者向海關提領出關，海關需正式檢疫証明書結案）
    ，其文書處理與一般流程並無不合，本件檢察官所為之舉證
    ，尚不足證明被告黃尚文有行使不實登載公文書之犯行，此
    外復查無其他積極確切證據足資證明被告黃尚文有何登載或
    行使不實公文書足生損害於公眾或他人之事實，不能證明被
    告黃尚文犯罪。
四、原審以不能証明被告黃尚文犯罪，依法諭知無罪，核無不合
    ，檢察官上訴指摘原判決不當，為無理由，應予駁回。
據上論結，應依刑事訴訟法第368 條，判決如主文。
本案經檢察官許月雲到庭執行職務。
中    華    民    國    100     年    5   月    24    日
                    刑事第八庭  審判長法  官  洪兆隆
                                      法  官  郭玫利
                                      法  官  張盛喜
以上正本證明與原本無異。
被告不得上訴。
檢察官如不服本判決應於收受本判決後10日內向本院提出上訴書
狀，其未敘述上訴理由者，並得於提起上訴後10日內向本院補提
理由書狀（均須按他造當事人之人數附繕本）「切勿逕送上級法
院」。
中    華    民    國    100     年    5   月    24    日
                                      書記官  齊椿華